Inventaris van de leggers van de administratie der Domeinen, afkomstig van het Ministerie van Financiën en van het Amortisatiesyndicaat, 1819-ca. 1976
Nationaal Archief, Den Haag
- LEGGERS UIT DE PERIODE 1819-1863, A
  - TWEEDE RESSORT - AMSTERDAM
    - NOORD-HOLLAND
      - Agentschap Amsterdam
        - Legger der incorporele goederen [11], agentschap Amsterdam, artt. 1-289, 1828-1864; 39-40
          - kantoor Weesp, artt. 203-227 kantoor Nieuwer-Amstel, art. 228 kantoor Amsterdam, artt. 229-289, 40
        - Legger van het domein van oorlog [22], agentschap Amsterdam kantoor Weesp, artt. 1-52 kantoor Amsterdam, artt. 11-13 kantoor Haarlem, artt. 1-25, 1828-1861; 42
        - Legger der corporele goederen [28], agentschap Amsterdam, 1828-1861; 43-44
          - kantoor Amsterdam, artt. 1-68 kantoor Haarlem, artt. 69-78 kantoor Zaandam, artt. 79-109 agentschap Hilversum, artt. 110-142 kantoor Haarlem, artt. 143-174, 43
          - kantoor Amsterdam, artt. 175-179 en artt. 144c-144e, 44
        - Legger der schuldvorderingen van het Fonds der Nationale Nijverheid [35], agentschap Amsterdam, artt. 1-20, 1826-1860; 54
        - Legger der grote wegen van de eerste klasse [43], agentschap Amsterdam kantoor Weesp, artt. 1-5 kantoor Haarlem, artt. 6-7 kantoor Zaandam, art. 8 kantoor Amsterdam, artt. 1a-1e, 1829-1861; 45
        - Legger der vaarten, veren en droogmakerijen [45], agentschap Amsterdam kantoor Purmerend, artt. 1-3, 5 kantoor Alkmaar, art. 4, 1829-1861; 48
      - Kantoor Amsterdam
        - Legger der domaniale bouwhoeven, landerijen, aanwassen en grienden [A 73], kantoor Amsterdam, artt. 16-21 (in zwarte inkt, doorgehaald), artt. 1-6 (in rode inkt), 1824-1827; 49
        - Legger der domaniale erfpachten, cijnsen, uitgangen, enz. in eene jaarlijkse vaste som bepaald [C 75], kantoor Amsterdam, artt. 1-22 (in zwarte inkt, ged. doorgehaald), artt. 1-7 (in rode inkt), 1819-1828; 50
        - Legger der domaniale erfpachten, cijnsen, uitgangen, enz. in eene jaarlijkse vaste som bepaald [C 75], 2e kantoor Amsterdam, artt. 2-4, 13-14, 21, 23, 112 (in zwarte inkt, ged. doorgehaald), artt. 1-7 (in rode inkt), 1822-1839; 51
        - Legger der domaniale gebouwen, molens, visserijen, jagt, veren, tollen, kapitalen en inschrijvingen in het Grootboek [D 76], 2e kantoor Amsterdam, artt. 1-119 (in zwarte inkt, ged. doorgehaald), artt. 1-59 (in rode inkt), 1819-1830; 52
        - Legger der domaniale gebouwen, molens, visserijen, jagt, veren, tollen, kapitalen en inschrijvingen in het Grootboek [D 76], 2e kantoor Amsterdam, artt. 1-119 (in zwarte inkt, ged. doorgehaald), artt. 1-59 (in rode inkt), 1819-1830; 53
        - Legger der domaniale bossen en plantaadjen [E 77], kantoor Amsterdam, artt. 122-133, 1829; 55
        - Legger van het domein van oorlog [22], kantoor Amsterdam, artt. 1-24, 1843-1861; 41
        - Legger der vaarten, veren en droogmakerijen [45], kantoor Amsterdam, art. 1, 1860; 47
      - Kantoor Haarlem
        - Legger der domaniale bouwhoeven, landerijen, aanwassen en grienden [A 73], kantoor Haarlem, artt. 1-24 (in zwarte inkt), artt. 60-71 (in rode inkt), 1819-1829; 434
        - Legger der domaniale erfpachten, cijnsen, uitgangen, enz. in eene jaarlijkse vaste som bepaald [C 75], kantoor Haarlem, artt. 1-118 (in zwarte inkt), artt. 8-109 (in rode inkt), 1822-1827; 435
        - Legger der domaniale erfpachten, cijnsen, uitgangen, enz. in eene jaarlijkse vaste som bepaald [C 75], kantoor Haarlem, artt. 1-118 (in zwarte inkt, doorgehaald), artt. 8-109 (in rode inkt), 1824-1827; 436
        - Legger der domaniale erfpachten, cijnsen, uitgangen, enz. in eene jaarlijkse vaste som bepaald [C 75], kantoor Haarlem (memoriaal van twijfelachtige posten), artt. 1-7, 1828; 437
        - Legger der domaniale erfpachten, cijnsen, uitgangen, enz. in eene jaarlijkse vaste som bepaald [C 75], kantoor Haarlem (memoriaal van twijfelachtige posten), artt. 1-7 (duplicaat van leggernummer 437), 1828; 438
        - Legger der domaniale gebouwen, molens, visserijen, jagt, veren, tollen, kapitalen en inschrijvingen in het Grootboek [D 76], kantoor Haarlem, artt. 1-13 (in zwarte inkt), artt. 72-78 (in rode inkt), 1819-1829; 439
        - Legger der domaniale gebouwen, molens, visserijen, jagt, veren, tollen, kapitalen en inschrijvingen in het Grootboek [D 76], kantoor Haarlem, artt. 1-13 (in zwarte inkt), artt. 72-78 (in rode inkt), 1819-1829; 440
      - Kantoor Nieuwer-Amstel
        - Legger der domaniale bouwhoeven, landerijen, aanwassen en grienden [A 73], kantoor Nieuwer Amstel, artt. 1-26 (in zwarte inkt) en artt. 79-99 (in rode inkt), 1819-1826; 642
        - Legger der domaniale tienden [B 74], kantoor Nieuwer Amstel, artt. 1-2, 1820-1824; 643
        - Legger der domaniale erfpachten, cijnsen, uitgangen, enz. in eene jaarlijkse vaste som bepaald [C 75], kantoor Nieuwer Amstel, artt. 1-51, artt. 1-13 (in zwarte inkt) en artt. 110-149 (in rode inkt), 1822; 644
        - Legger der domaniale erfpachten, cijnsen, uitgangen, enz. in eene jaarlijkse vaste som bepaald [C 75], kantoor Nieuwer Amstel (memoriaal van twijfelachtige posten), artt. 1-19, 1824-1827; 645
        - Legger der domaniale erfpachten, cijnsen, uitgangen, enz. in eene jaarlijkse vaste som bepaald [C 75], kantoor Nieuwer Amstel, artt. 1-19, 1824-1827; 646
        - Legger der domaniale gebouwen, molens, visserijen, jagt, veren, tollen, kapitalen en inschrijvingen in het Grootboek [D 76], kantoor Nieuwer Amstel, artt. 1-19, 1819-1824; 647
        - Legger der domaniale gebouwen, molens, visserijen, jagt, veren, tollen, kapitalen en inschrijvingen in het Grootboek [D 76], kantoor Nieuwer-Amstel, artt. 1-19, 1820-1828; 3287
      - Kantoor Weesp
        - Legger der domaniale bouwhoeven, landerijen, aanwassen en grienden [A 73], kantoor Weesp, artt. 1-44 (in rode inkt, doorgehaald) en artt. 1-24 (in zwarte inkt, doorgehaald) en artt. 103-112 (in rode inkt), 1819-1831; 1000
        - Legger der domaniale bouwhoeven, landerijen, aanwassen en grienden {A 73], kantoor Weesp, artt. 1-23, 1820-1828; 3288
        - Legger der domaniale tienden [B 74], kantoor Weesp, art. 1, 1824; 1001
        - Legger der domaniale erfpachten, cijnsen, uitgangen, enz. in eene jaarlijkse vaste som bepaald [C 75], kantoor Weesp, artt. 1-41 (in zwarte inkt, doorgehaald), artt. 1-27 (in zwarte inkt) en artt. 150-179 (in rode inkt), 1822; 1002
        - Legger der domaniale erfpachten, cijnsen, uitgangen, enz. in eene jaarlijkse vaste som bepaald [C 75], kantoor Weesp (memoriaal van twijfelachtige posten), art. 1, 1824; 1003
        - Legger der domaniale erfpachten, cijnsen, uitgangen, enz. in eene jaarlijkse vaste som bepaald [C 75], kantoor Weesp (memoriaal van twijfelachtige posten), art. 1, 1824; 1004
        - Legger der domaniale gebouwen, molens, visserijen, jagt, veren, tollen, kapitalen en inschrijvingen in het Grootboek [D 76], kantoor Weesp, artt. 1-133, 1819-1825; 1005
        - Legger der domaniale gebouwen, molens, visserijen, jagt, veren, tollen, kapitalen en inschrijvingen in het Grootboek [D 76], kantoor Weesp, artt. 1-30 (doorgehaald), artt. 4-28 (in zwarte inkt, doorgehaald) en artt. 114-121 (in rode inkt), 1819-1825; 1006
      - Kantoor Zaandam
        - Legger der domaniale bouwhoeven, landerijen, aanwassen en grienden [A 73], kantoor Zaandam, artt. 1-532, 1819-1826; 1053, 1055
          - artt. 1-400, 1053
          - artt. 401-532, 1055
        - Legger der domaniale bouwhoeven, landerijen, aanwassen en grienden [A 73], kantoor Zaandam, artt. 1-400, 1819-1835; 1054
        - Legger der domaniale bouwhoeven, landerijen, aanwassen en grienden [A 73], kantoor Zaandam, artt. 1-128 (in zwarte inkt) en artt. 21-150 (in rode inkt), 1827-1835; 1056
        - Legger der domaniale bouwhoeven, landerijen, aanwassen en grienden [A 73], kantoor Zaandam, artt. 1-129 (in zwarte inkt) en artt. 21-150 (in rode inkt), 1827-1832; 1057
        - Legger der domaniale gebouwen, molens, visserijen, jagt, veren, tollen, kapitalen en inschrijvingen in het Grootboek [D 76], kantoor Zaandam, artt. 1-6 (in zwarte inkt, gedeeltelijk doorgehaald) en artt. 151-154 (in rode inkt), 1824-1826; 1058
        - Legger der domaniale tienden [B 74], kantoor Zaandam, art. 1, 1824; 1059
        - Legger der domaniale erfpachten, cijnsen, uitgangen, enz. in eene jaarlijkse vaste som bepaald [C 75], kantoor Zaandam, artt. 1-3 (in zwarte inkt) en art. 37 (in rode inkt), 1819-1827; 1060
        - Legger der domaniale erfpachten, cijnsen, uitgangen, enz. in eene jaarlijkse vaste som bepaald [C 75], kantoor Zaandam (memoriaal der twijfelachtige posten), artt. 1-3, 1824; 1061
        - Legger der domaniale erfpachten, cijnsen, uitgangen, enz. in eene jaarlijkse vaste som bepaald [C 75], kantoor Zaandam (memoriaal der twijfelachtige posten), artt. 1-3, 1824; 1062
      - Agentschap Hilversum
        Het Agentschap Hilversum is opgericht bij Koninklijk besluit van 21 november 1836 no. 109, ingaande 1 oktober 1836. Tot het ressort behoorden de domeingoederen, gelegen in het Gooi onder de gemeenten Blaricum, Bussum, Hilversum, Huizen, Laren en Naarden. Bij Koninklijk besluit van 1 december 1843 no. 45 is het agentschap opgeheven. Het domeinbeheer ging over op de Ontvanger der registratie te Weesp, die sindsdien ontvanger der registratie en domeinen werd genoemd.
        - Legger der incorporele goederen [11], agentschap Hilversum, artt. 1-126, 1836-1861; 515
        - Legger van het domein van oorlog [22], agentschap Hilversum, artt. 1-65, 1837-1862; 516
        - Legger der corporele goederen [28], agentschap Hilversum, artt. 1-35, 1836-1860; 517
    - ZUID-HOLLAND
      - Agentschap 's-Gravenhage
        Het Agentschap 's-Gravenhage is opgericht bij Koninklijk besluit van 8 juni 1828 no. 93. Tot het ressort behoorden de domeingoederen, afkomstig van de hieronder vermelde kantoren der registratie en domeinen. Krachtens Koninklijk besluit van 2 juli 1832 no. 75 werden de domeingoederen, gelegen in de arrondissementen Dordrecht en Brielle toegevoegd aan het ressort van het agentschap. Deze goederen stonden onder beheer van het bij dat besluit opgeheven Agentschap Dordrecht. Bij Koninklijk besluit van 1 december 1843 no. 45 is het agentschap opgeheven. Het domeinbeheer ging over naar een Ontvanger der Domeinen te 's-Gravenhage. Deze ontvanger kreeg het beheer over de domeingoederen van het opgeheven Agentschap 's-Gravenhage. De ontvangsten wegens domeininkomsten en incorporele goederen ging evenwel over naar de ontvangers der registratie, in wier ressort de goederen of verplichtingen gelegen waren. De functie van Ontvanger der Domeinen te 's-Gravenhage werd opgeheven bij Koninklijk besluit van 21 mei 1862 no. 60, ingaande 1 januari 1863. Het domeinbeheer ging over op de ontvangers der registratie, die sindsdien ontvangers der registratie en domeinen werden genoemd.
        - Legger der incorporele goederen [11], agentschap 's-Gravenhage, artt. 1-1897, 1829-1858; 390-395
          - artt. 1-367, 390
          - artt. 368-727, 391
          - artt. 728-1090, 392
          - artt. 1091-1478, 393
          - artt. 1479-1852, 394
          - artt. 1853-1897, 395
        - Legger van het domein van oorlog [22], agentschap 's-Gravenhage, artt. 1-137, 1828-1862; 396
        - Legger der corporele goederen [28], agentschap 's-Gravenhage, artt. 1-241, 1862; 397-400
          - artt. 201-241, 397
          - artt. 1-137/12/LXVIII, 398
          - artt. 137/13/LXIX-137/58/CLXXXIX, 399
          - artt. 137/59/CXC-200 (losse bladen), 400
        - Legger der schuldvorderingen van het Fonds der Nationale Nijverheid [35], agentschap 's-Gravenhage, artt. 1-3 (in zwarte inkt), artt. 1-53 (in zwarte inkt), artt. 1-11 (in rode inkt), 1825-1849; 415
        - Legger der tienden [36], agentschap 's-Gravenhage, artt. 1-58, 1846-1862; 401-402
          - artt. 1-55, 401
          - artt. 56-58, 402
        - Legger der tienden [36], agentschap 's-Gravenhage, artt. 1-120, 1829-1841; 403
        - Legger der grote wegen van de eerste klasse [43], agentschap 's-Gravenhage, artt. 1-26, 1829-1861; 404
        - Legger der grote wegen van de tweede klasse [44], agentschap 's-Gravenhage, artt. I-II, 1829-1842; 405
        - Legger der domaniale bossen en plantaadjen [48], agentschap 's-Gravenhage, artt. 1-47, 1829-1861; 406
      - Kantoor Alphen
        - Legger der domaniale bouwhoeven, landerijen, aanwassen en grienden [A 73], kantoor Alphen, art. 1, 1824-1828; 34
        - Legger der domaniale erfpachten, cijnsen, uitgangen, enz. in eene jaarlijkse vaste som bepaald [C 75], kantoor Alphen, artt. 1-42, artt. 843-864, 1824-1829; 35
        - Legger der domaniale erfpachten, cijnsen, uitgangen, enz. in eene jaarlijkse vaste som bepaald [C 75], kantoor Alphen, artt. 1-4, 1824; 36
        - Legger der domaniale erfpachten, cijnsen, uitgangen, enz. in eene jaarlijkse vaste som bepaald [C 75], kantoor Alphen, artt. 1-4, 1824; 37
        - Legger der domaniale gebouwen, molens, visserijen, jagt, veren, tollen, kapitalen en inschrijvingen in het Grootboek [D 76], kantoor Alphen, art. 1-2, 1824; 38
      - Kantoor Delft
        - Legger der domaniale bouwhoeven, landerijen, aanwassen en grienden [A 73], kantoor Delft, artt. 1-85, 1819-1824; 222
        - Legger der domaniale tienden [B 74], kantoor Delft, artt. 1-199, 1819-1824; 223-223A
          - artt. 185-199, 223
          - artt. 1-184, 223A
        - Legger der domaniale erfpachten, cijnsen, uitgangen, enz. in eene jaarlijkse vaste som bepaald [C 75], kantoor Delft, artt. 1-477 (in zwarte inkt), artt. 232-693 (in rode inkt), 1824-1828; 224
        - Legger der domaniale erfpachten, cijnsen, uitgangen, enz. in eene jaarlijkse vaste som bepaald [C 75], kantoor Delft, artt. 1-477 (in zwarte inkt), artt. 232-693 (in rode inkt), 1824-1828; 225
        - Legger der domaniale gebouwen, molens, visserijen, jagt, veren, tollen, kapitalen en inschrijvingen in het Grootboek [D 76], kantoor Delft, artt. 1-28, 1819-1824; 226
        - Legger der domaniale bossen en plantaadjen [E 77], kantoor Delft, artt. 1-3 (in zwarte inkt), art. 6 (in rode inkt), 1819; 227
      - Kantoor Gouda
        - Legger der domaniale bouwhoeven, landerijen, aanwassen en grienden [A 73], kantoor Gouda, artt. 1-2 (in zwarte inkt), artt. 118-119 (in rode inkt), 1821-1828; 357
        - Legger der domaniale tienden [B 74], kantoor Gouda, artt. 1-39, 1819; 358
        - Legger der domaniale tienden [B 74], kantoor Gouda, artt. 1-39, 1819; 359
        - Legger der domaniale erfpachten, cijnsen, uitgangen, enz. in eene jaarlijkse vaste som bepaald [C 75], kantoor Gouda, artt. 1-141 (in zwarte inkt), artt. 723-842 (in rode inkt), 1819-1824; 360
        - Legger der domaniale erfpachten, cijnsen, uitgangen, enz. in eene jaarlijkse vaste som bepaald [C 75], kantoor Gouda, artt. 1-141 (in zwarte inkt), artt. 723-842 (in rode inkt), 1819-1824; 361
        - Legger der domaniale erfpachten, cijnsen, uitgangen, enz. in eene jaarlijkse vaste som bepaald [C 75], kantoor Gouda, artt. 1-12, 1824; 362
        - Legger der domaniale erfpachten, cijnsen, uitgangen, enz. in eene jaarlijkse vaste som bepaald [C 75], kantoor Gouda, artt. 1-12, 1824; 363
        - Legger der domaniale gebouwen, molens, visserijen, jagt, veren, tollen, kapitalen en inschrijvingen in het Grootboek [D 76], kantoor Gouda, artt. 1-7, 1819-1833; 364
        - Legger der domaniale gebouwen, molens, visserijen, jagt, veren, tollen, kapitalen en inschrijvingen in het Grootboek [D 76], kantoor Gouda, artt. 1-7 (doorgehaald), art. 8, artt. 1-7, 1819-1827; 365
      - Kantoor 's-Gravenhage
        - Legger der domaniale bouwhoeven, landerijen, aanwassen en grienden [A 73], kantoor 's-Gravenhage, artt. 1-23 (in zwarte inkt), artt. 1-14 (in rode inkt), 1820-1827; 407
        - Legger der domaniale erfpachten, cijnsen, uitgangen, enz. in eene jaarlijkse vaste som bepaald [C 75], kantoor 's-Gravenhage (memoriaal van twijfelachtige posten), artt. 1-43, 1824; 408
        - Legger der domaniale erfpachten, cijnsen, uitgangen, enz. in eene jaarlijkse vaste som bepaald [C 75], kantoor 's-Gravenhage (memoriaal van twijfelachtige posten), artt. 1-43, 1824; 409
        - Legger der domaniale erfpachten, cijnsen, uitgangen, enz. in eene jaarlijkse vaste som bepaald [C 75], kantoor 's-Gravenhage, artt. 1-382 (in zwarte inkt), artt. 1-231 (in rode inkt), 1824-1828; 410
        - Legger der domaniale gebouwen, molens, visserijen, jagt, veren, tollen, kapitalen en inschrijvingen in het Grootboek [D 76], kantoor 's-Gravenhage, artt. 1-25 (in zwarte inkt, doorgehaald), artt. 15-36 (in rode inkt), 1819-1826; 411
        - Legger der domaniale gebouwen, molens, visserijen, jagt, veren, tollen, kapitalen en inschrijvingen in het Grootboek [D 76], kantoor 's-Gravenhage, artt. 1-25 (in zwarte inkt), artt. 15-36 (in rode inkt), 1820-1828; 412
        - Legger der domaniale bossen en plantaadjen [E 77], kantoor 's-Gravenhage, artt. 1-5, 1819-1829; 413
        - Legger der domaniale bossen en plantaadjen [E 77], kantoor 's-Gravenhage, artt. 1-5, 1819-1830; 414
      - Kantoor Leiden
        - Legger der domaniale bouwhoeven, landerijen, aanwassen en grienden [A 73], kantoor Leiden, artt. 1-132, 1819-1840; 578
        - Legger der domaniale tienden [B 74], kantoor Leiden, artt. 1-2, 1819-1824; 579
        - Legger der domaniale erfpachten, cijnsen, uitgangen, enz. in eene jaarlijkse vaste som bepaald [C 75], kantoor Leiden, artt. 1-492 (in zwarte inkt) en artt. 880-1348 (in rode inkt), 1824; 580
        - Legger der domaniale erfpachten, cijnsen, uitgangen, enz. in eene jaarlijkse vaste som bepaald [C 75], kantoor Leiden, artt. 1-310 (in zwarte inkt) en artt. 880-1182 (in rode inkt), 1824; 581
        - Legger der domaniale gebouwen, molens, visserijen, jagt, veren, tollen, kapitalen en inschrijvingen in het Grootboek [D 76], kantoor Leiden, artt. 1-9, 1819; 582
        - Legger der domaniale gebouwen, molens, visserijen, jagt, veren, tollen, kapitalen en inschrijvingen in het Grootboek [D 76], kantoor Leiden, artt. 1-9, 1824; 583
      - Kantoor Noordwijk
        - Legger der domaniale bouwhoeven, landerijen, aanwassen en grienden [A 73], kantoor Noordwijk, artt. 1-27, 1819-1824; 655
        - Legger der domaniale tienden [B 74], kantoor Noordwijk, artt. 1-57, 1819-1827; 656
        - Legger der domaniale tienden [B 74], kantoor Noordwijk, artt. 1-57 (in zwarte inkt) en artt. 43-99 (in rode inkt), 1824-1828; 657
        - Legger der domaniale tienden [B 74], kantoor Noordwijk, artt. 1-72 (in zwarte inkt) en artt. 43-118 (in rode inkt), 1827-1830; 658
        - Legger der domaniale tienden [B 74], kantoor Noordwijk, artt. 1-72 (in zwarte inkt) en artt. 43-118 (in rode inkt), 1827-1829; 659
        - Legger der domaniale erfpachten, cijnsen, uitgangen, enz. in eene jaarlijkse vaste som bepaald [C 75], kantoor Noordwijk (memoriaal van twijfelachtige posten), artt. 1-31, artt. 1-9 en artt. 6...25, 1824-1827; 660
        - Legger der domaniale erfpachten, cijnsen, uitgangen, enz. in eene jaarlijkse vaste som bepaald [C 75], kantoor Noordwijk (memoriaal van twijfelachtige posten), artt. 1-22, artt. 1-31 en artt. 1-9, 1824-1828; 661
        - Legger der domaniale erfpachten, cijnsen, uitgangen, enz. in eene jaarlijkse vaste som bepaald [C 75], kantoor Noordwijk, artt. 1-379 (in zwarte inkt), artt. 1349-1792 (in rode inkt) en artt. 1-31 (in zwarte inkt), 1824; 662
        - Legger der domaniale erfpachten, cijnsen, uitgangen, enz. in eene jaarlijkse vaste som bepaald [C 75], kantoor Noordwijk, artt. 1-379 (in zwarte inkt), artt. 1349-1792 (in rode inkt) en artt. 1-31 (in zwarte inkt), 1819-1830; 663
        - Legger der domaniale gebouwen, molens, visserijen, jagt, veren, tollen, kapitalen en inschrijvingen in het Grootboek [D 76], kantoor Noordwijk, artt. 1...132 (in zwarte inkt) en artt. 133-142 (in rode inkt), 1819-1829; 664
        - Legger der domaniale bossen en plantaadjen [E 77], kantoor Noordwijk, art. 1 (in zwarte inkt) en art. 7 (in rode inkt), 1825; 665
      - Kantoor Rotterdam
        - Legger der domaniale tienden [B 74], kantoor Rotterdam, artt. 1-9 (in zwarte inkt) en artt. 34-42 (in rode inkt), 1825; 804
        - Legger der domaniale tienden [B 74], kantoor Rotterdam, artt. 1-9 (in zwarte inkt) en artt. 34-42 (in rode inkt), 1819-1830; 805
        - Legger der domaniale erfpachten, cijnsen, uitgangen, enz. in eene jaarlijkse vaste som bepaald [C 75], kantoor Rotterdam (memoriaal der twijfelachtige posten), artt. 1-12, 1824; 806
        - Legger der domaniale erfpachten, cijnsen, uitgangen, enz. in eene jaarlijkse vaste som bepaald [C 75], kantoor Rotterdam (memoriaal der twijfelachtige posten), artt. 1-12, 1824; 807
        - Legger der domaniale erfpachten, cijnsen, uitgangen, enz. in eene jaarlijkse vaste som bepaald [C 75], kantoor Rotterdam, artt. 1-36, 1824; 808
        - Legger der domaniale gebouwen, molens, visserijen, jagt, veren, tollen, kapitalen en inschrijvingen in het Grootboek [D 76], kantoor Rotterdam, artt. 1-6 (in zwarte inkt) en artt. 116-117 (in rode inkt), 1824-1829; 809
        - Legger der domaniale gebouwen, molens, visserijen, jagt, veren, tollen, kapitalen en inschrijvingen in het Grootboek [D 76], kantoor Rotterdam, artt. 1-6 (in zwarte inkt) en artt. 116-117 (in rode inkt), 1824-1829; 810
      - Kantoor Schiedam
        - Legger der domaniale bouwhoeven, landerijen, aanwassen en grienden [A 73], kantoor Schiedam, artt. 1-44 (in zwarte inkt) en artt. 38-75 (in rode inkt), 1819-1830; 831
        - Legger der domaniale tienden [B 74], kantoor Schiedam, artt. 1-38 (in zwarte inkt) en artt. 1-31 (in rode inkt), 1825-1830; 832
        - Legger der domaniale tienden [B 74], kantoor Schiedam, artt. 1-38, 1819-1825; 833
        - Legger der domaniale tienden [B 74], kantoor Schiedam, artt. 1-34 (in zwarte inkt, doorgehaald) en artt. 1-33 (in rode inkt), 1826-1828; 834
        - Legger der domaniale erfpachten, cijnsen, uitgangen, enz. in eene jaarlijkse vaste som bepaald [C 75], kantoor Schiedam, artt. 1-31 (in zwarte inkt) en artt. 412-425 (met potlood), 1824-1826; 835
        - Legger der domaniale erfpachten, cijnsen, uitgangen, enz. in eene jaarlijkse vaste som bepaald [C 75], kantoor Schiedam (memoriaal van twijfelachtige posten), artt. 1-5, 1824-1828; 836
        - Legger der domaniale erfpachten, cijnsen, uitgangen, enz. in eene jaarlijkse vaste som bepaald [C 75], kantoor Schiedam (memoriaal van twijfelachtige posten), artt. 1-5, 1824; 837
        - Legger der domaniale gebouwen, molens, visserijen, jagt, veren, tollen, kapitalen en inschrijvingen in het Grootboek [D 76], kantoor Schiedam, artt. 1-47 (in zwarte inkt, doorgehaald) en artt. 76-115 (in rode inkt), 1818-1837; 838
        - Legger der domaniale gebouwen, molens, visserijen, jagt, veren, tollen, kapitalen en inschrijvingen in het Grootboek [D 76], kantoor Schiedam, artt. 1-47 (in zwarte inkt) en artt. 76-115 (in rode inkt), 1818-1829; 839
        - Legger der domaniale bossen en plantaadjen [E 77], kantoor Schiedam, art. 1, 1824; 840
        - Legger der domaniale bouwhoeven, landerijen, aanwassen, grienden, effecten, renten en inkomsten, behorende aan het Oude Mannen- en Vrouwenhuis te Naaldwijk, kantoor Schiedam, artt. 1-17, 1827-1843; 830
        - Legger van het Oude Mannen- en Vrouwenhuis te Naaldwijk, kantoor Schiedam, artt. 1-39, 1840-1847; 640
      - Kantoor Woubrugge
        - Legger der domaniale bouwhoeven, landerijen, aanwassen en grienden [A 73], kantoor Woubrugge, artt. 143-149, 1822-1830; 1035
        - Legger der domaniale bouwhoeven, landerijen, aanwassen en grienden [A 73], kantoor Woubrugge, artt. 143-149, 1822-1830; 1036
        - Legger der domaniale erfpachten, cijnsen, uitgangen, enz. in eene jaarlijkse vaste som bepaald [C 75], kantoor Woubrugge, artt. 1-15 (in zwarte inkt, doorgehaald) en artt. 865-879 (in rode inkt), 1824; 1038